臺灣士林地方法院民事簡易判決
111年度湖簡字第460號
原      告  陸元煦  

被      告  張閔傑  

訴訟代理人  陳志強  
上列當事人間請求損害賠償事件，本院於民國111年8月2日言詞
辯論終結，判決如下：
    主  文
被告應給付原告新臺幣74,870元，及自民國111年2月23日起至清
償日止，按週年利率5%計算之利息。
原告其餘之訴駁回。
訴訟費用新臺幣2,210元，其中新臺幣790元由被告負擔，餘由原
告負擔。
本判決原告勝訴部分得假執行。
    事實及理由
壹、程序部分：
    按簡易訴訟訴狀送達後，原告不得將原訴變更或追加他訴。
    但擴張或減縮應受判決事項之聲明者者，不在此限，民事訴
    訟法第436條第2項、第255條第1項第3款定有明文。原告起
    訴聲明為：被告應給付原告新臺幣（下同）202,305元，及
    自民國110年8月17日起至清償日止按週年利率5%計算之利息
    。後於審理中111年8月2日提出民事補充理由狀（見本院卷
    第109頁），變更聲明請求金額為198,000元。原告係將原請
    求修繕費用161,985元減縮為10萬元，另追加請求系爭車輛
    遲未修繕造成的轉售損失1萬元，及將原請求租車費用擴張
    為88,000元，核原告之變更合於前開法條規定，應予准許。
貳、實體部分：
一、原告主張：被告於110年8月16日15時53分許，駕駛車號000-
    00號大貨車（下稱肇事車輛），在臺北市內湖區安康路靠近
    56巷口，因逆向倒車時未注意其他車輛之疏失，碰撞斯時在
    肇事車輛後方原告所有並駕駛之車號0000-00號自用小客車
    （下稱系爭車輛），致系爭車輛之後車尾部位受有損害，修
    復費用扣除折舊後請求10萬元，又系爭車輛送修期間，原告
    無代步工具，被告應賠償代步車租金，依被告所稱7日工作
    天，應加計前後星期六及星期日，共計11日，以一日租車8,
    000元，故請求88,000元。爰依侵權行為法律關係提起本件
    訴訟等語。並聲明：被告應給付原告198,000元，及自110年
    8月17日起至清償日止按週年利率5%計算之利息。
二、被告則以：其不否認倒車時不慎碰撞系爭車輛之過失，但原
    告於紅線臨時停車，亦有過失，應負3成責任。另維修費用
    應扣除折舊。修車天數應以7個工作天計算等語。並聲明：
    原告之訴駁回。
三、法院之判斷：
（一）按因故意或過失，不法侵害他人之權利者，負損害賠償責
      任。民法第184條第1項前段定有明文。原告主張被告於前
      揭時、地，因倒車未注意其他車輛之過失，碰撞系爭車輛
      ，造成系爭車輛之事實，業據提出當事人登記聯單、道路
      交通事故現場圖、臺北市政府警察局交通警察大隊函、汽
      車新領牌照登記書、估價單等件為證（見本院卷第17頁至
      35頁）。被告不否認其倒車不慎碰撞系爭車輛，則原告依
      前開規定，請求被告負賠償責任，即屬有據。
（二）原告所受損害之金額：
　　1.按負損害賠償責任者，除法律另有規定或契約另有訂定外
      ，應回復他方損害發生前之原狀；債權人亦得請求支付回
      復原狀所必要之費用，以代回復原狀，民法第213條第1項
      及第3項分別定有明文。故被害人得請求回復原狀所需之
      修繕費用，但以必要者為限，即修理材料以新品換舊品，
      應予折舊。
　　2.修繕費用部分：依行政院所頒固定資產耐用年數表及固定
      資產折舊率之規定，自用小客車之耐用年數為5年，依平
      均法每年折舊200/1000，參酌營利事業所得稅查核準則第
      95條第6項規定，固定資產提列折舊採用平均法或定率遞
      減法者，以1年為計算單位，其使用未滿1年者，按實際使
      用月數相當於全年比例計算之，不滿1月者，以1月計。原
      告主張修復費用為161,985元（工資66,870元、零件95,11
      5元），並提出訴外人長連汽車企業股份有限公司開立之
      估價單為佐（見本院卷第33頁至34頁）。經查，系爭車輛
      為95年4月出廠（見本院卷第31頁），距案發時間110年8
      月16日，已逾5年，上開更換零件費用95,115元，僅得以
      殘價計算即15,853元〔殘價＝取得成本÷（耐用年數＋1）即9
      5,115÷（5＋1）＝15,853，小數點以下四捨五入，下同〕，
      亦即該車修繕費用中關於零件更換費用部分，僅得就15,8
      53元為請求。上開費用再與工資漆費用合計，共為82,723
      元（計算式：15,853＋66,870＝82,723），此即系爭車輛修
      復之必要費用。被告固抗辯原告另曾將系爭車輛由訴外人
      德金汽車有限公司估價，修繕費用應為86,205元等語，並
      提出該公司估價單為佐（見本院卷第93頁至95頁）。然系
      爭車輛受損後，原告送由原廠即長連汽車企業股份有限公
      司修繕，尚難認不合理，自不能要求原告一定要在原廠以
      外修車廠修繕，是此部分答辯並非可採。
    2.折舊損失部分：原告主張本件事故後，被告將近一年未賠
      付修車費用，致系爭車輛受損部分周邊開始生鏽之結果，
      進而二手市場價格損失，原告受有轉售損失1萬元等語。
      惟原告待被告賠償後才要進行系爭車輛之修繕，此乃原告
      自行評估決定之事，要難認其遲未修繕乙節可歸責於被告
      ，是系爭車輛將近一年未修繕果有價值減損，自不能令被
      告負責，故此項請求，要難准許。
　　3.代步費用部分：原告主張系爭車輛送修期間，原告無代步
      工具，被告應賠償代步車租金，如依被告所稱7日工作天
      ，應加計前後星期六及星期日，共計11日，以一日租車8,
      000元，故請求88,000元等語，並提出租車車型價目為佐
      （見本院卷第119頁至125頁）。被告辯稱系爭車輛之修復
      期間只要7工作天等語。按損害賠償，除法律另有規定或
      契約另有訂定外，應以填補債權人所受損害及所失利益為
      限。依通常情形，或依已定之計劃、設備或其他特別情事
      ，可得預期之利益，視為所失利益。民法第216條定有明
      文。本件被告未爭執原告於系爭車輛修繕期間7天受有租
      車代步費用之損失，則原告請求7天之代步車費用，應予
      准許。又原告固稱修繕期間應加計前後星期六、日共4天
      ，然並未見原告舉證其有何必要，此部分尚難採信。至於
      其每日金額，應以一般租車行情為計算，依被告提出租金
      報價（見本院卷第97頁），每日租金1,552元，應屬合理
      ，以此計算7天之租金費用為10,864元。原告雖主張應以
      系爭車輛新車價相當之INFINITI-Q50之日租金8,000元為
      計算。然原告迄今尚未維修系爭車輛，原告亦未提出其有
      何租用上開型號車輛之計劃，以供憑認其必要性，自無從
      認該部分主張可採。
　　4.綜上，原告就本件事故所受損害為93,587元（計算式：82
      ,723＋10,864＝93,587）　
（三）再損害之發生或擴大，被害人與有過失者，法院得減輕賠
      償金額或免除之；前二項之規定，於被害人之代理人或使
      用人與有過失者，準用之。民法第217條第1項、第3項分
      別定有明文。被告抗辯原告駕駛系爭車輛停車於紅線，就
      本件事故之發生與有過失等語。按設有禁止臨時停車標誌
      、標線處所不得臨時停車。道路交通安全規則第111條第1
      項第3款定有明文。經查，原告自陳其係在該處停下來一
      下，讓其配偶下車辦事。而依現場照片（見本院卷第53頁
      ），系爭車輛當時等待之地點道路邊緣緣石繪有紅色實線
      ，依據道路交通標誌標線號誌設置規則第169條規定，為
      禁止臨時停車線。本件原告在該處臨時停車，確屬違規，
      且原告違規臨時停車於該處之行為，對於系爭車輛損害之
      發生亦與有過失。本院審酌兩造對於損害發生之過失情節
      ，認被告過失責任比例為80%，依上開說明，應減輕被告
      賠償金額至74,870元（93,587×80%＝74,870）。原告主張
      其就本件事故之發生無過失，並非可採。
（四）再按給付無確定期限者，債務人於債權人得請求給付時，
      經其催告而未為給付，自受催告時起，負遲延責任，其經
      債權人起訴而送達訴狀，或依督促程序送達支付命令，或
      為其他相類之行為者，與催告有同一之效力；遲延之債務
      ，以支付金錢為標的者，債權人得請求依法定利率計算之
      遲延利息；應付利息之債務，其利率未經約定，亦無法律
      可據者，週年利率為百分之五，民法第229條第2項、第23
      3條第1項本文、第203條分別定有明文。查，本件原告之
      請求係給付無確定期限者，而原告起訴狀繕本於111年2月
      22日送達被告（見本院卷第61頁），是原告就上揭得請求
      之金額，併請求自111年2月23日起至清償日止，按週年利
      率5%計算之利息部分，即屬有據，逾此範圍，不應准許。
      　　　
四、從而，原告依侵權行為法律關係，請求被告給付74,870元，
    及自111年2月23日起至清償日止，按週年利率5%計算之利息
    部分，為有理由，應予准許，逾此範圍之請求，則無理由，
    應予駁回。又本件適用簡易訴訟程式，所為被告敗訴部分，
    應依職權宣告假執行。
五、訴訟費用負擔之依據：民事訴訟法第79條。並確定訴訟費用
    額為2,100元（減縮後第一審裁判費），其中790元應由被告
    負擔，餘由原告負擔。
中　　華　　民　　國　　111 　年　　8 　　月　　15　　日
                  內湖簡易庭  法　官　林銘宏
本件為正本係照原本作成。　　　　　　　　　
如不服本判決，應於送達後20日內，向本院提出上訴狀並表明上
訴理由，如於本判決宣示後送達前提起上訴者，應於判決送達後
20日內補提上訴理由書（須附繕本）。
中　　華　　民　　國　　111 　年　　8 　　月　　15　　日
                              書記官  許秋莉